臺灣高雄地方法院刑事判決　　　　　　 95年度簡上字第877號
上訴人即被告　甲○○
上列上訴人因竊盜案件，不服本院高雄簡易庭95年度簡字第3059
號中華民國95年5 月22日第一審簡易判決（臺灣高雄地方法院檢
察署檢察官聲請簡易判決處刑案號：95年度偵字第11102 號）提
起上訴，及檢察官移送併辦（95年度偵字第15755 、17548 號）
，本院管轄之第二審合議庭判決如下：
    主  文
原判決撤銷。
甲○○連續竊盜，累犯，處有期徒刑陸月，如易科罰金，以銀元
佰元即新台幣玖佰元折算壹日，減為有期徒刑月，如易科罰
金，以銀元佰元即新台幣玖佰元折算壹日。
    事  實
一、甲○○前於民國72年間因結夥搶劫罪，經判處有期徒刑12年
    確定，嗣依中華民國77年罪犯減刑條例裁定減為有期徒刑8
    年確定，於78年間假釋出獄，於假釋期間因吸食毒品罪，經
    判處有期徒刑3 年4 月確定，因此撤銷前案之假釋，二罪合
    併執行至83年2 月5 日假釋出獄；復在假釋期間因煙毒案件
    ，經判處有期徒刑3 年4 月確定，經先後執行上開刑期及殘
    刑後，於92年9 月16日縮短刑期執行完畢。復基於意圖為自
    己不法所有之概括犯意，連續（一）先於95年4 月15日2 時
    35 分 許，在高雄市○鎮區鎮○街107 號前，著手竊取乙○
    ○所有置放在車號YF-4995 號自用小貨車後車斗內之鐵梯1
    具，得手後尚未離去之際，即遭路人謝順源發現並報警查獲
    ；（二）復於於95年5 月23日19時30分許，在高雄市○鎮區
    ○○街27 3巷54號前，徒手竊取丁○○所有之鷹架8 支，得
    手後正欲以車牌號碼GPS-961 號機車離去之際，為丁○○發
    覺後逃逸，嗣於同年6 月8 日經警通知查獲；（三）再於95
    年6 月6 日7 時許，在高雄市○鎮區○○路11號，竊取丙○
    ○○所有之燒金紙金爐1 個得手後，正欲騎乘車牌號碼RDN-
    749 號機車載運上開金爐逃逸之際，為洪清坤當場發覺並報
    警，經警在高雄市○○路○○路路口查獲。
二、案經高雄市政府警察局前鎮分局移送台灣高雄地方法院檢察
    署檢察官偵查起訴及移送併辦。
    理  由
一、有證據能力部分：按被告以外之人於審判外之陳述雖不符刑
    事訴訟法第159 條之1 至之4 等4 條之規定，而經當事人於
    審判程序同意作為證據，法院審酌該言詞陳述或書面陳述作
    成時之情況，認為適當者，亦得為證據，刑事訴訟法第159
    條之5 第1 項定有明文。其立法意旨在於傳聞證據未經當事
    人之反對詰問予以核實，原則上先予排除，惟若當事人已放
    棄反對詰問權，於審判程序中表明同意該等傳聞證據可作為
    證據，基於尊重當事人對傳聞證據之處分權，及證據資料愈
    豐富，愈有助於真實發見之理念，且強化言詞辯論主義，使
    訴訟程序得以順暢進行，上開傳聞證據亦具有證據能力。經
    查本件證人謝順源、證人即被害人乙○○於偵查中之證述及
    證人即被害人丙○○○、丁○○於警訊中之證述，經檢察官
    、被告於審判期日同意將其等之陳述作為證據，本院審酌其
    等於偵查及警訊之陳述與待證事實具有關聯性，作為本案之
    證據亦屬適當，爰認其等於警訊中之證言均具有證據能力，
    而得作為本件認定犯罪事實之證據。
二、訊據被告甲○○對於上開（二）（三）之竊盜犯行固不諱言
    ，惟矢口否認有何（一）之竊盜犯行，辯稱伊當時係在路旁
    要小便，就被指為小偷，伊並未碰到自用小貨車後車斗內之
    鐵梯云云。惟查，被告上開（一）之犯行業據其於本院準備
    程序中坦認無誤，復據證人謝順源於偵查中證述稱：案發當
    時伊見被告將手伸進後車斗拿梯子，有拿起來等語無誤（見
    95 年 度偵字第11102 號卷第26頁），又據證人即被害人乙
    ○○於偵查中證稱：案發後伊查看上開自用小貨車後之鐵梯
    確有被移動過等語明確（見95年度偵字第11102 號卷第26頁
    ），被告所辯不足採信；上開（二）（三）之犯行，並據證
    人即被害人丙○○○、丁○○於警訊中證述明確；此外並有
    贓物認領保管單3 紙在卷可查；罪證明確，被告犯行堪以認
    定。
三、按行為後法律有變更者，適用行為時之法律。但行為後之法
    律有利於行為人者，適用最有利於行為人之法律，刑法第2
    條第1 項定有明文。又比較新舊法時，應就罪刑有關之共犯
    、牽連犯、連續犯、有無累犯加重、自首減輕暨其他法定加
    減原因與加減例等一切情形，綜其全部罪刑之結果而為比較
    ，復有最高法院95年5 月23日所為之95年度第8 次刑庭會議
    決議可資參照。經查：（一）法定罰金刑部分：被告行為後
    ，刑法第33條第5 款業於95年7 月1 日公布施行規定：「罰
    金：新臺幣1 千元以上，以百元計算之。」，與修正前刑法
    同條款規定「罰金：1 元以上。」不同；比較新舊法結果，
    以被告行為時之刑法較有利於被告，自應適用行為時即修正
    前刑法之規定；（二）法定貨幣單位部分：被告行為後，刑
    法施行法增訂第1 條之1 ，並規定：「中華民國94年1 月7
    日刑法修正施行後，刑法分則編所定罰金之貨幣單位為新臺
    幣。94年1 月7 日刑法修正時，刑法分則編未修正之條文定
    有罰金者，自94年1 月7 日刑法修正施行後，就其所定數額
    提高為30倍。但72年6 月26日至94年1 月7 日新增或修正之
    條文，就其所定數額提高為3 倍。」，是就現行刑法中，有
    關於罰金刑處罰之規定已有修正，惟經比較增訂之刑法施行
    法第1 條之1與 被告行為時之罰金罰鍰提高標準條例第1 條
    前段、現行法規所定貨幣單位折算新台幣條例第2 條結果，
    二者規定適用之結果並無不同，則本件即依被告行為時之舊
    法即依罰金罰鍰提高標準條例第1 條前段為法條適用之依據
    ，並未較有利於被告，自應適用裁判時即刑法施行法第1 條
    之1 之規定；（三）連續犯及累犯部分：被告行為後，原刑
    法第56條連續犯之規定，業於94年1 月7 日修正公布刪除，
    並於95年7 月1 日施行，則被告之犯行，因行為後新法業已
    刪除連續犯之規定，此刪除雖非犯罪構成要件之變更，但顯
    已影響行為人刑罰之法律效果，自屬法律有變更，依新法第
    2 條第1 項規定，比較新、舊法結果，仍以適用被告之行為
    時法律即舊法論以連續犯，對於被告較有利；又修正前刑法
    第47條原規定「受有期徒刑之執行完畢，5 年以內再犯有期
    徒刑以上之罪者，為累犯，加重本刑至二分之一。」，現行
    刑法第47條第1 項乃規定為「受徒刑之執行完畢，5 年以內
    『故意』犯有期徒刑以上之罪者，為累犯，加重本刑至二分
    之一」，本件被告前受上開有期徒刑之執行，其於執行完畢
    後5 年內，「故意」再犯本件詐欺之罪，無論依現行刑法或
    依修正前刑法，均為累犯，比較新、舊法結果，修正前即被
    告行為時之刑法並未較有利於被告；（四）易科罰金部分：
    本件被告犯罪時即修正前刑法第41條第1 項前段規定：「犯
    最重本刑為5 年以下有期徒刑以下之刑之罪，而受6 個月以
    下有期徒刑或拘役之宣告，因身體、教育、職業、家庭之關
    係或其他正當事由，執行顯有困難者，得以1 元以上3 元以
    下折算1 日，易科罰金。」，又其行為時之易科罰金折算標
    準，廢止前罰金罰鍰提高標準條例第2 條前段規定，就其原
    定數額提高為100 倍折算1 日，則本件被告行為時之易科罰
    金折算標準，應以銀元300 元折算1 日，經折算為新臺幣後
    ，應以新臺幣900 元折算為1 日。惟95年7 月1 日修正公布
    施行之刑法第41條第1 項前段則規定：「犯最重本刑為5 年
    以下有期徒刑以下之刑之罪，而受6 個月以下有期徒刑或拘
    役之宣告者，得以新臺幣1 千元、2 千元或3 千元折算1 日
    ，易科罰金。」比較修正前後之易科罰金折算標準，修正後
    之規定並未較有利於被告；綜上所述，自應適用修正前刑法
    相關規定。
四、核被告所為，係犯刑法第320 條第1 項之普通竊盜罪。又其
    先後所犯普通竊盜罪，時間緊接，犯罪構成要件相同，顯係
    基於概括犯意反覆為之，應依修正前刑法第56條規定，論以
    1 罪，並加重其刑。被告曾受上開有期徒刑之執行，有其台
    灣高等法院被告前案紀錄表1 份在卷可查，其於執行完畢後
    5 年內故意再犯本件有期徒刑以上之罪，為累犯，應依刑法
    第47條規定加重其刑。以上加重並遞加之
五、原審以被告犯行明確予以論罪科刑，固非無據，惟查本件檢
    察官雖僅就上開事實欄（一）部分之犯罪事實聲請簡易判決
    處刑，惟上開事實欄（二）（三）部分之犯罪事實，與已聲
    請簡易判決處刑之竊盜犯行間，有連續犯之裁判上一罪之關
    係，已如上述，為聲請簡易判決處刑之效力所及，本院自應
    併予以審理，原審未及併案審酌被告此部分犯行，容有未洽
    ；又本件犯罪時間在96年4 月24日以前，有中華民國96年罪
    犯減刑條例之適用，原審未及適用亦有未當。被告上訴否認
    犯罪固不足採，惟原審既有上開可議之處，自應由本院將原
    判決撤銷改判。審酌被告僅因貪圖小利，即侵害他人之財產
    權，而犯後否認部分犯行，態度不佳，惟參以所竊財物價值
    非鉅，且均追回返還被害人等一切情狀，量處如主文第2 項
    所示之刑及減得之刑，並諭知易科罰金之折算標準。
據上論斷，應依刑事訴訟法第455 條之1 第1 項、第3 項、第36
9 條第1 項前段、第364 條、第299 條第1 項前段，刑法第2 條
第1 項前段、第320 條第1 項、修正前刑法第47條、第56條、第
41條第1 項前段，修正前罰金罰鍰提高標準條例第1 條前段、廢
止前罰金罰鍰提高標準條例第2 條，中華民國96年罪犯減刑條例
第2 條第1 項第3 款、第7 條，判決如主文。
中　　華　　民　　國　　96　　年　　10　　月　　25　　日
                  刑事第四庭    審判長法　官  李政庭
                                      法  官  陳明呈
                                      法  官  林俊寬
以上正本證明與原本無異。
不得上訴。
中　　華　　民　　國　　96　　年　　10　　月　　29　　日
                                      書記官  林香如
附錄法條：
 中華民國刑法第320條
（普通竊盜罪、竊佔罪）
意圖為自己或第三人不法之所有，而竊取他人之動產者，為竊盜
罪，處5 年以下有期徒刑、拘役或5 百元以下罰金。
意圖為自己或第三人不法之利益，而竊佔他人之不動產者，依前
項之規定處斷。
前二項之未遂犯罰之。
